臺灣高雄地方法院交通事件裁定　　　　 95年度交聲字第984號
原處分機關　交通部公路總局高雄區監理所旗山監理站
異　議　人　甲○○
　　　　　　　　　　　號
上列異議人因違反道路交通管理處罰條例案件，對於交通部公路
總局高雄區監理所旗山監理站於中華民國95年12月25日所為旗監
違字第裁85-B00000000 號處分聲明異議，本院裁定如下：
    主  文
異議駁回。
    理  由
一、本件異議意旨略以：異議人甲○○於民國95年9 月3 日凌晨
    5 時40分許，因酒後不能安全駕駛仍駕駛車號GT-6026 號自
    小客車，在高雄市○○路與林森路口肇事，高雄市政府警察
    局因其另有逆向行駛致肇事之違規行為而依不按遵行之方向
    行駛之規定，罰鍰異議人新臺幣900 元整並記違規點數1 點
    ，異議人認此部分之裁罰違反一事不兩罰之原則，應予撤銷
    ，爰依法聲明異議等語。
二、按「汽車駕駛人，爭道行駛有下列情形之一者，處新臺幣60
    0 元以上1800元以下罰鍰：一、不按遵行之方向行駛。...
    」道路交通管理處罰條例第45條第1 項第1 款定有明文。
三、經查：
  (一)本件異議人駕駛車號GT-6026 號自小客車，於95年9 月3 日
    凌晨5 時40分許，在高雄市○○路與林森路口，因酒後呼氣
    酒精濃度高達每公升0.85毫克注意力及反應力減低而肇事，
    分別追撞車號Y8-949號營業小客車車尾保險桿及繼續行駛後
    ，另撞擊車號8S-5785 號自小客車之左側前門及前方保險桿
    等情，此有臺灣高雄地方法院檢察署檢察官95年度偵字第23
    330 號緩起訴處分書在卷可稽，原處分機關高雄市政府警察
    局就異議人當時酒後駕車以外另犯之逆向行駛致肇事行為，
    另依違反道路交通管理處罰條例第45條第1 項第1 款規定予
    以製單舉發，嗣經交通部公路總局高雄區監理所旗山監理站
    於95年12月25日以不按遵行方向行駛之違規事由而以旗監違
    字第裁85-B00000000號裁決書處以罰鍰900 元並記違規點數
    1 點等情節，有高雄市政府警察局95年12月1 日高市警交字
    第B00000000 號舉發違反道路交通管理事件通知單及交通部
    公路總局高雄區監理所旗山監理站95年12月25日旗監違字第
    裁85-B00000000號裁決書附卷可稽。
  (二)又原處分機關就異議人酒醉駕車嗣後之逆向行駛行為，因另
    違反不遵行方向行駛之規定而為裁罰，此與臺灣高雄地方法
    院檢察署檢察官之緩起訴處分針對異議人酒後不能安全駕駛
    動力交通工具而仍駕駛之違法行為，兩者並非同一行為，而
    係不同之違規事實，自非行政罰法第26條所稱：一行為同時
    觸犯刑事法律及違反行政法上義務規定，依刑事法律處罰之
    情形，並無一事不二罰原則之適用。其次，異議人就上開裁
    決書裁罰其未遵行方向行駛之違規事實並不爭執。是異議人
    稱原處分機關該裁罰違反一事不二罰原則云云，顯屬無據。
四、綜上所述，原處分機關裁處異議人900 元罰鍰並記違規點數
    1 點部分之聲明異議，乃屬無據，應予駁回。
據上論斷，應依道路交通案件處理辦法第19條，裁定如主文。
中　　華　　民　　國　　96　　年　　1 　　月　　29　　日
                        交通法庭　法　官   吳金芳
以上正本證明與原本無異。
如不服本裁定，應於收受送達後5 日內，向本院提出抗告狀。
中　　華　　民　　國　　96　　年　　2 　　月　　2 　　日
                                  書記官   劉音利
